【裁判字號】    99,裁,657
【裁判日期】    990318
【裁判案由】    虛報進口貨物產地
【裁判全文】
最  高  行  政  法  院  裁  定
                                       99年度裁字第657號
上  訴  人  禹申實業有限公司
代  表  人  甲○○
被 上訴 人  財政部臺中關稅局
代  表  人  乙○○
上列當事人間虛報進口貨物產地事件，上訴人對於中華民國98年
12月8日臺中高等行政法院97年度訴字第275號判決，提起上訴，
本院裁定如下：
    主  文
上訴駁回。
上訴審訴訟費用由上訴人負擔。
    理  由
一、按對於高等行政法院判決之上訴，非以其違背法令為理由，
    不得為之，行政訴訟法第242條定有明文。依同法第243條第
    1項規定，判決不適用法規或適用不當者，為違背法令；而
    判決有同條第2項所列各款情形之一者，為當然違背法令。
    是當事人對於高等行政法院判決上訴，如依行政訴訟法第24
    3條第1項規定，以高等行政法院判決有不適用法規或適用不
    當為理由時，其上訴狀或理由書應有具體之指摘，並揭示該
    法規之條項或其內容；若係成文法以外之法則，應揭示該法
    則之旨趣；倘為司法院解釋或本院之判例，則應揭示該判解
    之字號或其內容。如以行政訴訟法第243條第2項所列各款情
    形為理由時，其上訴狀或理由書，應揭示合於該條項各款之
    事實。上訴狀或理由書如未依此項方法表明，或其所表明者
    與上開法條規定不合時，即難認為已對高等行政法院判決之
    違背法令有具體之指摘，其上訴自難認為合法。
二、緣上訴人於民國（下同）96年3月30日委由開元報關行以報
    單第DA/95/HY25/0204號向被上訴人連線申報進口越南產製
    貨物POLISHED TILE 80cm×80cm乙批（下稱系爭貨物），出
    賣人為ROYAL CERAMIC TILES CO., LTD., VEITNAM.（下稱
    越南皇家公司），經海關通關系統電腦核定為C3（應審應驗
    ）方式通關。嗣經被上訴人查驗結果，系爭貨物為80cm×80
    cm聚晶微粉拋光磚（內含釉粒），非一般80cm×80cm拋光磚
    ，原產地更正為中國大陸，與原申報之貨物產地（越南）不
    符，且來貨核應歸列貨品分類號列第6907.90.00.30-7號，
    輸入規定「MW0」，屬大陸物品不准輸入項目，核定有虛報
    進口貨物產地、逃避管制之情事。被上訴人乃以96中驗查字
    第0669號送查價單函請財政部關稅總局驗估處（下稱驗估處
    ）查價，經驗估處簽復略以：原申報貨物查無價格資料，實
    到貨物按原申報價格核估。被上訴人乃作成96年第00000000
    號處分書，按驗估處核計其完稅價格，並依據海關緝私條例
    第37條第3項轉依同條例第36條第1項及第3項規定，處以貨
    價1倍之罰鍰計新臺幣（下同）388萬6,445元，併沒入貨物
    。上訴人不服，提起訴願，遭決定駁回，遂提起行政訴訟，
    經臺中高等行政法院97年度訴字第275號判決駁回，上訴人
    遂對之提起上訴，主張：本件縱認系爭磁磚原產地為中國大
    陸，惟依財政部97年11月3日台財關字第09705505100號函釋
    ，被上訴人未告知可經由經濟部依據大陸物品輸入條件作業
    要點協助查明，原判決疏而未見，有判決適用法規不當之違
    背法令。被上訴人僅以部分來貨之木製棧板有中國大陸出口
    檢疫戳印，即推論本件進口系爭磁磚全部為中國大陸物品，
    原判決採認被上訴人推論，有認定事實違背論理及經驗法則
    之判決不備理由之違法。原判決對於該報單上記載2007年1
    月17日進出口商為臺灣「SHUEN HONG INTERPRISE CO, LTD
    」非上訴人之主張不採，遽論系爭貨物因非自越南產製，原
    產地非為越南，有認定事實違背論理及經驗法則，更有判決
    不備理由之違法。原判決偏採被上訴人所持臺灣區陶瓷公業
    同業公會之報告及鑑定，顯有違證據法則，有適用法規不當
    之違背法令之違法。原判決以標示有越南皇家瓷磚公司ROYA
    L商標及ITALY DESIGN MADE IN VIETNAM（義大利設計越南
    製造）字樣之60cm×60cm拋光磚，係由越南皇家公司經由中
    國大陸化州市恒大物資有限公司授權佛山市金洲圓陶瓷有限
    公司所生產，即推論系爭磁磚為中國大陸進口，然皇家磁磚
    公司亦能自行生產磁磚，何需以中國大陸化州市恒大物資有
    限公司之名義註冊商標，且如何推論越南皇家磁磚公司係進
    口自中國大陸之磁磚為80cm×80cm磁磚半成品，原判決顯有
    判決理由矛盾之違法。越南皇家公司若無生產系爭聚晶微粉
    拋光磚，何以被上訴人就上訴人於96年1月13日自越南皇家
    磁磚公司進口之80cm×80cm磁磚予以放行，原判決顯有判決
    理由矛盾之違法。另由財政部關稅總局96年6月21日台總局
    認字第0961013095號函釋，可見其要求行政行為一致性之重
    要性，原判決未說明何以不採之理由，有判決不備理由之違
    法等語，雖以該判決違背法令為由，惟核其上訴理由，係就
    原審取捨證據、認定事實之職權行使，指摘其為不當，並就
    原審已論斷者，泛言未論斷，或就原審所為論斷，泛言其論
    斷矛盾，而非具體表明合於不適用法規、適用法規不當、或
    行政訴訟法第243條第2項所列各款之情形，難認對該判決之
    如何違背法令已有具體之指摘。依首開規定及說明，應認其
    上訴為不合法。
三、據上論結，本件上訴為不合法。依行政訴訟法第249條第1項
    前段、第104條、民事訴訟法第95條、第78條，裁定如主文
    。
中    華    民    國    99    年    3     月    18    日
                    最高行政法院第六庭
                        審判長法官  吳  明  鴻
                              法官  林  茂  權
                              法官  侯  東  昇
                              法官  劉  介  中
                              法官  黃  秋  鴻
以  上  正  本  證  明  與  原  本  無  異
中    華    民    國    99    年    3     月    19    日
                              書記官  張  雅  琴


司法院資訊處製作；財團法人民間司法改革基金會備份。
